【裁判字號】    95,上訴,2208
【裁判日期】    951026
【裁判案由】    毒品危害防制條例
【裁判全文】
臺灣高等法院臺中分院刑事判決        95年度上訴字第2208號
上  訴  人
即  被  告  乙○○
上列上訴人因毒品危害防制條例案件，不服臺灣臺中地方法院95
年度訴字第2227號中華民國95年8月9日第一審判決（起訴案號：
臺灣臺中地方法院檢察署95年度毒偵字第2992號），提起上訴，
本院判決如下：
    主    文
上訴駁回。
    犯罪事實
一、乙○○前因違反毒品危害防制條例案件，經送觀察、勒戒後
    ，認無繼續施用毒品傾向，於民國（下同）九十二年五月七
    日執行觀察勒戒完畢釋放，並由臺灣臺中地方法院檢察署檢
    察官以九十二年度毒偵字第一一○七號不起訴處分確定。又
    於九十三年間，因違反毒品危害防制條例案件（施用第一級
    毒品海洛因），經臺灣高等法院臺中分院判處有期徒刑七月
    確定，甫於九十四年十月十三日執行完畢，猶不知悔改，於
    九十五年七月二日晚間十時許，在臺中縣清水鎮○○路四三
    二之十五號旁土地公廟前，以將第一級毒品海洛因摻入注射
    針筒之方式，施用第一級毒品海洛因一次。旋為警當場查獲
    ，扣得其所有注射針筒一支、生理食鹽水一瓶、夾鍊袋一只
    。
二案經臺中縣警察局清水分局報請臺灣臺中地方法院檢察署檢
    察官偵查起訴。
    理    由
一訊據上訴人即被告乙○○（以下簡稱被告）就上揭犯罪事實
    坦承不諱，其為警查獲時所採取之尿液，經送檢驗結果，呈
    嗎啡陽性反應，有中山醫學大學附設醫院藥物檢測中心九十
    五年七月十三日檢驗報告單一紙附卷可稽，復有其所有之注
    射針筒一支、生理食鹽水一瓶、夾鍊袋一只扣案可憑。被告
    前因施用毒品案件，經觀察、勒戒後，認無繼續施用毒品之
    傾向，於九十二年五月七日執行觀察勒戒釋放，並由臺灣臺
    中地方法院檢察署檢察官以九十二年度毒偵字第一一○七號
    不起訴處分確定等情，有臺灣高等法院被告前案紀錄表在卷
    足憑，其於觀察勒戒執行完畢後五年內再犯本件施用毒品罪
    ，依毒品危害防制條例第二十三條第二項之規定，即應依法
    追訴。綜上所陳，本案事證已臻明確，被告犯行洵堪認定。
    起訴意旨雖認被告施用第一級毒品海洛因之時間為九十五年
    七月三日凌晨一時五十分，惟被告於原審及本院審理時明確
    供稱：確係於九十五年七月二日晚間十時許，在臺中縣清水
    鎮○○路四三二之十五號旁土地公廟前，施用第一級毒品海
    洛因等語，（見原審卷第23頁、本院審理卷第21頁），是本
    院認被告應係於九十五年七月二日晚間十時許，在臺中縣清
    水鎮○○路四三二之十五號旁土地公廟前，施用第一級毒品
    海洛因，附此敘明。
二、核被告所為，係犯毒品危害防制條例第十條第一項之施用第
    一級毒品罪。被告持有第一級毒品海洛因進而施用之，其持
    有之低度行為應為施用之高度行為所吸收，不另論罪。被告
    於九十三年間因違反毒品危害防制條例案件，經臺灣高等法
    院臺中分院判處有期徒刑七月確定，甫於九十四年十月十三
    日執行完畢，有其臺灣高等法院前案紀錄表附卷可稽，其於
    五年之內再犯有期徒刑以上之罪，係屬累犯，應依刑法第四
    十七條第一項規定加重其刑。原審判決依上開理由，適用毒
    品危害防制條例第十條第一項，刑法第十一條前段、第四十
    七條第一項、第三十八條第一項第二款之規定，並審酌被告
    前因施用毒品案件，經送觀察、勒戒，復經判處有期徒刑七
    月，仍一再施用毒品，量刑自不宜較前案為輕，惟其於審理
    中坦承犯行，尚有悔意之犯後態度，且施用毒品者均有相當
    程度之生理成癮性及心理依賴性，其犯罪心態與一般刑事犯
    罪之本質並不相同，容應以病人之角度為考量，並側重適當
    之醫學治療及心理矯治為宜等一切情狀，量處被告有期徒刑
    八月，且認扣案之注射針筒一支、生理食鹽水一瓶、夾鍊袋
    一只，為供施用第一級毒品海洛因所用之物，且為被告所有
    ，業經被告供明在卷可按，而依刑法第三十八條第一項第二
    款規定宣告沒收，核其認事用法均無違誤，量刑亦稱妥適，
    被告上訴主張其父母身體不好，需其照顧，希望能給予緩刑
    等語，指摘原審判決不當，惟按本件被告已適用累犯之規定
    ，並無從併予宣告緩刑，原審審酌上開理由予以量刑，並無
    違誤之處，是本件被告之上訴，顯無理由，應予駁回。
據上論斷，應依刑事訴訟法第三百六十八條，判決如主文。
本案經檢察官甲○○到庭執行職務。
中    華    民    國    95    年    10    月    26    日
              刑事第三庭  審判長法  官  王  增  瑜
                                法  官  蔡  紹  良
                                法  官  胡  忠  文
上列正本證明與原本無異。
如不服本判決應於收受送達後十日內向本院提出上訴書狀，其未
敘述上訴之理由者並得於提起上訴後十日內向本院補提理由書（
均須按他造當事人之人數附繕本）。
                                書記官  陳  麗  玉
中    華    民    國    95    年    10    月    27    日
附錄法條：
毒品危害防制條例第十條第一項：
施用第一級毒品者，處六月以上五年以下有期徒刑。
                                                      Ｆ


司法院資訊處製作；財團法人民間司法改革基金會備份。
